【裁判字號】    99,聲,397
【裁判日期】    991022
【裁判案由】    停止執行
【裁判全文】
臺灣臺北地方法院民事裁定               99年度聲字第397號
聲  請  人  丁○○即林水火之.
            癸○○即林水火之.
            戊○○即林水火之.
            乙○○即林水火之.
            丙○○即林水火之.
            子○○即林水火之.
            庚○○即林水火之.
            甲○○即林水火之.
兼  上一人
法定代理人  己○○
相  對  人  寅○○
            壬○○
            辛○○
            丑○○○
上列當事人間聲請停止執行事件，本院裁定如下：
    主  文
聲請人癸○○供擔保新臺幣拾萬貳仟元後，本院九十九年度
司執字第七○九四五號給付會款事件之強制執行程序，於本院九
十九年度再易字第五二號再審之訴事件判決確定前應暫予停止。
其餘聲請駁回。
    理  由
一、按有回復原狀之聲請，或提起再審或異議之訴，或對於和解
    為繼續審判之請求，或提起宣告調解無效之訴、撤銷調解之
    訴，或對於第4條第1項第5款之裁定提起抗告時，法院因必
    要情形或依聲請定相當並確實之擔保，得為停止強制執行之
    裁定。強制執行法第18條第2項定有明文。次按法院依強制
    執行法第18條第2項定擔保金額而准許停止強制執行之裁定
    者，該項擔保係備供債權人因停止執行所受損害之賠償，其
    數額應依標的物停止執行後，債權人未能即時受償或利用該
    標的物所受之損害額，或其因另供擔保強制執行所受之損害
    額定之，非以標的物之價值或其債權額為依據（最高法院86
    年度台抗字第442號裁定參照）。
二、本件聲請意旨略以：相對人執本院98年度簡上字第455號民
    事判決及最高法院99年度台上字第13號裁定為執行名義，向
    本院民事執行處聲請對聲請人癸○○之財產為強制執行，惟
    渠等業已向本院提起再審之訴，爰依法聲請供擔保，裁定停
    止本院99年度司執字第70945號給付會款事件之強制執行程
    序等語。
三、查，聲請人癸○○上開主張之事實，業經本院調閱該執行卷
    宗及本院99年度再易字第52號再審之訴卷宗查核屬實，聲請
    人癸○○之聲請為有理由，應予准許。本院審酌相對人4人
    聲請強制執行之債權本金各為新臺幣（下同）830,000元，
    其因停止執行所受之損害，應為訴訟事件未確定而停止執行
    期間，其本得利用上開金額而未經利用之利息損失；另聲請
    人癸○○向本院提起再審之訴，依法不得上訴第三審，則該
    訴訟事件至二審確定，而再審實為第二審程序之再開，依據
    各級法院辦案期限實施要點規定計算，期間為2年，則兩造
    間本案訴訟審理之期限約需2年，預估聲請人提起再審之訴
    及聲請停止強制執行，因而致相對人之執行延後之期間，並
    依法定利率年息5%（民法第203條參照）計算適當之擔保金
    額為332,000元(計算式如下：830,000×4×5%×2＝332,000
    )。爰裁定如主文第1項所示。
四、至於聲請人丁○○、戊○○、乙○○、丙○○、子○○、庚
    ○○、甲○○及己○○聲請停止執行部分，因渠等均非本院
    99年度司執字第70945號給付會款強制執行事件之債務人，
    依法不得聲請停止強制執行程序，其聲請於法不合，應予駁
    回。
五、依強制執行法第18條第2項，裁定如主文。
中    華    民    國    99    年    10    月    22    日
                  民事第六庭審判長法  官  傅中樂

                                  法  官  李家慧
                                  法  官  林春鈴
以上正本係照原本作成。
如對本裁定抗告須於裁定送達後10日內向本院提出抗告狀，並繳
納抗告費新臺幣1,000 元。
中    華    民    國    99    年    10    月    22    日
                                書記官  潘惠敏

司法院資訊處製作；財團法人民間司法改革基金會備份。
